# 资产负债表与利润表的勾稽关系

提问人：jasondoo 时间：2015-11-11 16:13:51
请教陈版，问两个个问题： 1.上市公司的资产负债表与利润表中，资产负债表的“未分配利润”期末-期初，应该等于利润表中归母公司的本期净利润，这个勾稽关系应该没错吧？ 那么同样的，少数股东权益期末-期初，是否也等于利润表中本期少数股东损益呢？ 2.资产负债表中其他综合收益反映的是母公司的对么。那么归属于少数股东的其他综合收益税后净额，是反映在哪里了？

回答人：chenyiwei
1 、导致权益项目变化的原因很多，但都会在合并股东权益变动表中得到体现。请注意阅读该公司的股东权益变动表（特别是合并口径的报表）。 2 、合并资产负债表中的“其他综合收益”项目的余额仅反映归属于母公司股东的部分。归属于少数股东的部分并入“少数股东权益”项目，不单独列示。